【裁判字號】    95,訴,1394
【裁判日期】    950927
【裁判案由】    毒品危害防制條例
【裁判全文】
臺灣桃園地方法院刑事判決              95年度訴字第1394號
公  訴  人  台灣桃園地方法院檢察署檢察官
被      告  乙○○
                    號
指定辯護人  本院公設辯護人甲○○
上列被告因毒品危害防制條例案件，經檢察官提起公訴（95年度
毒偵字第2633號），被告自白犯罪，經本院合議庭裁定認由受命
法官獨任進行簡式審判程序，檢察官聲請改依協商程序而為判決
，本院判決如下：
    主      文
乙○○施用第一級毒品，累犯，處有期徒刑壹年；又施用第二級
毒品，累犯，處有期徒刑捌月。應執行有期徒刑壹年柒月。
    事實及理由
一、乙○○前有妨害自由、贓物、麻醉藥品管理條例、竊盜、藥
    事法等前科，又因施用毒品案件，經本院以89年度毒聲字第
    7386號裁定送觀察、勒戒，於民國90年5 月10日入觀察勒戒
    處所施以觀察勒戒後，認有繼續施用毒品之傾向，經本院以
    90年度毒聲字第2384號裁定令入戒治處所施以強制戒治，於
    90年6 月7 日入戒治處所施以強制戒治，於90年11月16日停
    止強制戒治並交付保護管束，後經本院以91年度毒聲字第34
    6 號裁定撤銷停止強制戒治，於91年7 月4 日入戒治處所施
    以強制戒治，於92年1 月15日強制戒治期滿，經台灣桃園地
    方法院檢察署檢察官以92年度戒偵字第41號為不起訴處分確
    定；復又因施用毒品案件，經本院以93年度訴字第444 號判
    決判處應執行有期徒刑1 年確定，於93年10月7 日入監執行
    ，甫於94年6 月30日執行完畢（構成累犯）；另因毒品危害
    防制條例案件，經本院於95年4 月14日，以95年度訴字第20
    0 號判處有期徒刑1 年3 月確定。詎乙○○猶未戒除毒癮，
    基於施用第一級毒品海洛因及第二級毒品甲基安非他命之犯
    意，於95年5 月5 日15時45分許為警採尿後分別回溯前26小
    時（起訴書誤載為24小時）及96小時內某時，在桃園縣龍潭
    鄉○○村○○鄰○○路504 巷5 號之住處，以將海洛摻水稀釋
    後用注射針筒注射入血管及將甲基安非他命摻入玻璃球後燒
    烤之方式，分別施用第一級毒品海洛因、第二級毒品甲基安
    非他命各1 次，嗣於95年5 月5 日14時45分許，在桃園縣龍
    潭鄉○○路504 巷5 號之住處，為警查獲，並扣得乙○○所
    有供施用（但非供專用）第一級毒品海洛因所用之注射針筒
    1 支及生理食鹽水空瓶1 個。案經桃園縣政府警察局龍潭分
    局移請台灣桃園地方法院檢察署檢察官偵查起訴。
二、證據：
  (一)被告乙○○於警詢、偵查及本院審理中之自白。
  (二)桃園縣政府警察局龍潭分局搜索扣押筆錄1 份。
  (三)桃園縣政府警察局龍潭分局被採尿人姓名編號對照表及台灣
    檢驗科技股份有限公司濫用藥物尿液檢驗報告各1 份（見偵
    卷第31頁及第42頁）。
三、本件被告已認罪，經檢察官與被告於準備程序達成協商之合
    意，其合意內容為：被告施用第一級毒品海洛因部分願受科
    處有期徒刑1 年，施用第二級毒品甲基安非他命部分願受科
    處有期徒刑8 月，定應執行有期徒刑1 年7 月。經查，上開
    協商合意並無刑事訴訟法第455 條之4 第1 項所列情形之1
    ，檢察官聲請改依協商程序而為判決，本院爰不經言詞辯論
    ，於協商合意範圍內為協商判決，合予敘明。
四、附記事項：
  (一)扣案之注射針筒1 支及已使用過之生理食鹽水空瓶1 個，雖
    經被告自承為其所有且為供施用毒品所用之物（見偵卷第35
    頁及本院95年9 月21日筆錄），惟被告已於偵查中拋棄上開
    物品之所有權（見偵卷第35頁），現已非屬被告所有，不併
    予宣告沒收。
  (二)被告所犯施用第二級毒品犯行部分，公訴人認被告係施用第
    二級毒品安非他命云云，查安非他命、甲基安非他命固同屬
    安非他命類之中樞神經興奮劑，且俗名通常互為混用，惟二
    者究係不同之第二級毒品，並以甲基安非他命為目前國內濫
    用最為嚴重，而施用甲基安非他命之代謝最先是去N －甲基
    （N －demethylation） 形成安非他命，而施用甲基安非他
    命後，在正常尿液PH值情況下，24小時內，有43％服用劑量
    以甲基安非他命原態排出；另施用安非他命後24小時內，有
    30％以安非他命原態排出，20％經去氨基作用及氧化作用形
    成苯甲酸，2 ％經反應形成Norephedrine（參照行政院衛生
    署出版「物質濫用」、「常見濫用藥物檢驗方法彙編」2 書
    所載），本件被告於95年5 月5 日為警查獲採尿送驗結果，
    安非他命、甲基安非他命均呈陽性反應，又查施用安非他命
    後，其尿液不致檢出甲基安非他命陽性反應，而施用甲基安
    非他命後，其尿液可檢出甲基安非他命和其代謝物安非他命
    成分，此有行政院衛生署管制藥品管理局93年11月2 日管檢
    字第0930010499號函可按，是被告尿液經檢驗出甲基安非他
    命陽性部分，係被告施用甲基安非他命後以甲基安非他命原
    態排出者；而檢驗出安非他命陽性部分，雖施用甲基安非他
    命、安非他命均可檢驗出安非他命陽性反應，如前所述，
    本件已可認定被告確有施用甲基安非他命犯行，復無其他積
    極證據證明被告另有施用安非他命犯行，參諸國內幾乎都係
    濫用甲基安非他命者，鮮有濫用安非他命者（遲至89年5 月
    間國內方出現第1 次在錠劑中檢驗出安非他命，而非甲基安
    非他命之案例），依「罪證有疑，利歸被告」之證據法則，
    應認前開安非他命陽性反應，仍係被告施用甲基安非他命後
    經代謝作用所致。綜上，應認被告係施用第二級毒品甲基安
    非他命，而非安非他命，是公訴人此部分認定，尚有未洽，
    應予更正，併予敘明。
五、應適用之法條：刑事訴訟法第455 條之4 第2 項、第455 條
    之8 ，毒品危害防制條例第10條第1 項、第2 項，修正後刑
    法第2 條第1 項前段、修正前刑法第11條前段、第47條、第
    51條第5 款。
六、本判決除有刑事訴訟法第455 條之4 第1 項第1 款、第2 款
    、第4 款、第6 款、第7 款所定情形之一，或違反同條第2
    項規定者外，不得上訴。
七、如不服本件判決，得自收受判決送達後10日內，向本院提出
    上訴書狀，上訴於第二審法院。
八、本案經檢察官蔡正雄到庭執行職務。
中    華    民    國    95    年    9     月    27    日
                  刑事第四庭  法  官  張淑華
以上正本證明與原本無異。
如不服本判決，應於送達後10日內，向本院提出上訴狀。
                              書記官  郭中明
中    華    民    國    95    年    10    月     3    日
附錄本案論罪科刑法條
毒品危害防制條例第10條
施用第一級毒品者，處 6 月以上 5 年以下有期徒刑。
施用第二級毒品者，處3 年以下有期徒刑。


司法院資訊處製作；財團法人民間司法改革基金會備份。
